臺灣屏東地方法院刑事判決
111年度交易字第226號
公  訴  人  臺灣屏東地方檢察署檢察官
被      告  陳永順


上列被告因公共危險案件，經檢察官提起公訴（111年度偵字第2
559號），被告於準備程序中就被訴事實為有罪之陳述，經告知
簡式審判程序之旨，並聽取當事人之意見後，裁定進行簡式審判
程序，判決如下：
    主  文
陳永順犯不能安全駕駛動力交通工具罪，累犯，處有期徒刑拾月
。
    事實及理由
一、犯罪事實及證據名稱，除後述外，餘均引用起訴書之記載（
    如附件）：
  ㈠犯罪事實欄一第13行「丁中昱」更正為「陳永順」。
  ㈡證據名稱增列「被告陳永順於本院準備程序及審理中之自白
    」。　　
二、論罪科刑：
  ㈠被告行為後，刑法第185條之3於民國111年1月28日修正公布
    ，自同年月30日生效施行。修正前之刑法第185條之3第1項
    規定：「駕駛動力交通工具而有下列情形之一者，處2年以
    下有期徒刑，得併科20萬元以下罰金」。修正後之刑法第18
    5條之3第1項則規定：「駕駛動力交通工具而有下列情形之
    一者，處3年以下有期徒刑，得併科30萬元以下罰金」。經
    比較修正前後之法律，新法並無更有利被告之情形，是本案
    經新舊法比較之結果，應適用被告行為時即修正前刑法第18
    5條之3第1項之規定論處。
  ㈡核被告所為，係犯修正前刑法第185條之3第1項第1款之不能
    安全駕駛動力交通工具罪。
  ㈢被告前因不能安全駕駛之公共危險案件，經本院以106年度交
    簡字第2566號判決判處有期徒刑6月，上訴後經本院以106年
    度交簡上字第92號判決駁回上訴確定，於107年9月18日執行
    完畢，有臺灣高等法院被告前案紀錄表在卷可查（本院卷第
    18至19頁），其於有期徒刑執行完畢後5年內，故意再犯本
    件有期徒刑以上之罪，為累犯，因本案並無「應量處最低本
    刑，否則即生罪責不相當而有過苛情形」（詳後述量刑說明
    ），故應依刑法第47條第1項規定加重其刑。
  ㈣爰審酌被告多次違犯不能安全駕駛動力交通工具罪，有臺灣
    高等法院被告前案紀錄表在卷足憑（本院卷第15至18頁），
    除構成累犯者不重複評價外，顯見被告素行不佳，明知酒精
    對人之意識能力具有不良影響，仍罔顧公眾之交通安全，於
    飲用酒類後、吐氣所含酒精濃度達每公升1.05毫克之程度，
    仍執意騎車上路，無視於自己及其他參與道路交通之不特定
    人之生命、身體及財產安全，且本次酒駕確已發生交通事故
    ，所為實有不該。惟念其犯後始終坦承犯行之態度。另參酌
    其犯罪動機、情節、於本院審理中自陳之智識程度與生活狀
    況及檢察官之求刑意見（本院卷第37至39頁）等一切情狀，
    量處如主文所示之刑。
三、如不服本判決，應於收受判決後20日內向本院提出上訴書狀
    ，並應敘述具體理由（均須按他造當事人之人數附繕本）。
    　
據上論斷，應依刑事訴訟法第273條之1第1項、第299條第1項前
段、第310條之2、第454條，判決如主文。
本案經檢察官盧惠珍提起公訴，檢察官王光傑到庭執行職務。
中　　華　　民　　國　　111 　年　　8 　　月　　18　　日
                  刑事第三庭    法  官  楊子龍
以上正本證明與原本無異。
如不服本判決應於收受判決後20日內向本院提出上訴書狀，並應
敘述具體理由；其未敘述上訴理由者，應於上訴期間屆滿後20日
內向本院補提理由書（均須按他造當事人之人數附繕本）「切勿
逕送上級法院」。　　　　　　　　　
中　　華　　民　　國　　111 　年　　8 　　月　　19　　日
                                書記官  許珍滋
附錄論罪科刑法條：
修正前刑法第185條之3
駕駛動力交通工具而有下列情形之一者，處二年以下有期徒刑，
得併科二十萬元以下罰金：
一、吐氣所含酒精濃度達每公升零點二五毫克或血液中酒精濃度
    達百分之零點零五以上。
二、有前款以外之其他情事足認服用酒類或其他相類之物，致不
    能安全駕駛。
三、服用毒品、麻醉藥品或其他相類之物，致不能安全駕駛。
因而致人於死者，處三年以上十年以下有期徒刑；致重傷者，處
一年以上七年以下有期徒刑。
曾犯本條或陸海空軍刑法第五十四條之罪，經有罪判決確定或經
緩起訴處分確定，於五年內再犯第一項之罪因而致人於死者，處
無期徒刑或五年以上有期徒刑；致重傷者，處三年以上十年以下
有期徒刑。
附件：
臺灣屏東地方檢察署檢察官起訴書
                                     111年度偵字第2559號
　　被　　　告　陳永順　
上列被告因公共危險案件，業經偵查終結，認應提起公訴，茲將
犯罪事實及證據並所犯法條分敘如下：
　　　　犯罪事實
一、陳永順前因屢犯公共危險案件，經法院判處罪刑確定。復因
    公共危險案件，經臺灣屏東地方法院以106年度交簡字第256
    6號判決判處有期徒刑6月，陳永順不服提起上訴後，由同法
    院以106年度交簡上字第92號判決駁回上訴確定，於民國107
    年9月18日徒刑執行完畢出監。詎陳永順猶不知悛悔，於110
    年12月31日11時許，在友人所經營位於屏東縣南州鄉之鐵工
    廠飲用參茸藥酒後，其吐氣所含酒精濃度達每公升0.25毫克
    以上之程度，竟猶基於酒後駕駛動力交通工具之犯意，於同
    日15時許，酒後騎乘車牌號碼000-0000號普通重型機車上路
    。嗣於同日15時15分許，行經屏東縣崁頂鄉中正路與後壁路
    口時，不慎與由羅崇益所騎乘之車牌號碼000-000號普通重
    型機車碰撞，雙方皆受傷（均未據告訴）。經警據報到場處
    理，並至潮州安泰醫院對丁中昱施以酒精濃度測試，於同日
    16時21分許測得其吐氣所含酒精濃度達每公升1.05毫克，而
    查悉上情。
二、案經屏東縣政府警察局東港分局報告偵辦。
　　　　證據並所犯法條
一、前揭犯罪事實，業據被告陳永順於警詢及偵查中坦承不諱，
    核與證人羅崇益於警詢時證述兩車碰撞之情節相符，復有酒
    精濃度測試表、屏東縣政府警察局舉發違反道路交通管理事
    件通知單影本、車輛詳細資料報表、道路交通事故現場圖、
    道路交通事故調查報告表㈠㈡、茂隆骨科醫院診斷證明書各1
    份，及現場暨車損照片13張附卷可稽，足認被告上開自白與
    事實相符，其犯嫌應堪認定。
二、被告行為後，刑法第185條之3業已於111年1月28日經總統修
    正公布，並自同年月30日施行。按行為後法律有變更者，適
    用行為時之法律，但行為後之法律有利於行為人者，適用最
    有利於行為人之法律，刑法第2條第1項定有明文。修正前之
    刑法第185條之3第1項規定：「駕駛動力交通工具而有下列
    情形之一者，處二年以下有期徒刑，得併科二十萬元以下罰
    金：一、吐氣所含酒精濃度達每公升零點二五毫克或血液中
    酒精濃度達百分之零點零五以上。二、有前款以外之其他情
    事足認服用酒類或其他相類之物，致不能安全駕駛。三、服
    用毒品、麻醉藥品或其他相類之物，致不能安全駕駛。」，
    同條項修正後之條文為：「駕駛動力交通工具而有下列情形
    之一者，處三年以下有期徒刑，得併科三十萬元以下罰金：
    一、吐氣所含酒精濃度達每公升零點二五毫克或血液中酒精
    濃度達百分之零點零五以上。二、有前款以外之其他情事足
    認服用酒類或其他相類之物，致不能安全駕駛。三、服用毒
    品、麻醉藥品或其他相類之物，致不能安全駕駛。」，經比
    較新舊法，法定刑由修正前之「處二年以下有期徒刑，得併
    科二十萬元以下罰金」，修正為「處三年以下有期徒刑，得
    併科三十萬元以下罰金」，自新舊法刑度輕重加以比較，修
    正前之規定較有利於被告，是依刑法第2條第1項本文之規定
    ，本件應適用行為時即修正前刑法第185條之3第1項之規定
    論處。
三、核被告所為，係犯修正前刑法第185條之3第1項第1款之不能
    安全駕駛動力交通工具罪嫌。又被告有如犯罪事實欄所載之
    論罪科刑執行情形，有卷附之刑案資料查註紀錄表為憑，其
    於受有期徒刑執行完畢後，5年內故意再犯本件有期徒刑以
    上之罪，為累犯，請參酌司法院大法官釋字第775號解釋意
    旨，依刑法第47條第1項規定，加重其刑。
四、依刑事訴訟法第251條第1項提起公訴。
　　此  　致
臺灣屏東地方法院
中　　華　　民　　國　  111　　年　　4  　月　　27　　日
                               檢  察  官  盧惠珍
本件正本證明與原本無異
中　　華　　民　　國　 111　　年　　5 　　月　　10　　日
　　　　　　　　　　　　　　　書  記  官  曾靖宜
附錄本案所犯法條全文

中華民國刑法第185條之3
駕駛動力交通工具而有下列情形之一者，處 3 年以下有期徒刑
，得併科 30 萬元以下罰金：
一、吐氣所含酒精濃度達每公升零點二五毫克或血液中酒精濃度
    達百分之零點零五以上。
二、有前款以外之其他情事足認服用酒類或其他相類之物，致不
    能安全駕駛。
三、服用毒品、麻醉藥品或其他相類之物，致不能安全駕駛。
　　因而致人於死者，處 3 年以上 10 年以下有期徒刑；致重
    傷者，處 1 年以上 7 年以下有期徒刑，得併科 100 萬元
    以下罰金。
四、曾犯本條或陸海空軍刑法第 54 條之罪，經有罪判決確定或
    經緩起訴處分確定，於 10 年內再犯第一項之罪因而致人於
    死者，處無期徒刑或 5 年以上有期徒刑，得併科 300 萬元
    以下罰金；致重傷者，處 3 年以上 10 年以下有期徒刑，
    得併科 200 萬元以下罰金。